臺灣新北地方法院刑事判決
111年度審易字第487號
公  訴  人  臺灣新北地方檢察署檢察官
被      告  楊瀚翔




                    （另案於法務部○○○○○○○執行，暫處同署臺北監獄臺北分監）
上列被告因竊盜案件，經檢察官提起公訴（110 年度偵字第3918
9 號、第43868 號、第46291 號、111 年度偵字第719 號、第24
87號），本院判決如下：
    主  文
楊瀚翔犯如附表一宣告刑欄所示之罪，各處如附表一宣告刑欄所
示之刑。附表一編號二至四宣告刑欄所示之刑，應執行有期徒刑
壹年拾月。
未扣案如附表二犯罪所得欄所示之物均沒收，於全部或一部不能
沒收或不宜執行沒收時，追徵其價額。
    事實及理由
壹、查被告楊瀚翔所犯均係死刑、無期徒刑、最輕本刑為3 年以
    上有期徒刑以外之罪，其於準備程序就被訴事實為全部有罪
    之陳述，經告知簡式審判程序之旨，並聽取其與檢察官之意
    見後，本院認無不得或不宜改依簡式審判程序進行之處，爰
    依刑事訴訟法第273 條之1 第1 項、第284 條之1 之規定，
    裁定進行簡式審判程序。
貳、本案犯罪事實、證據及應適用之法條，除下列事項應予更正
    、補充外，餘皆引用附件即檢察官起訴書之記載：
一、犯罪事實欄一、㈤第3 行所載之「手表」，應更正為「手錶
    」；犯罪事實欄二第1 至2 行所載之「郭志聰、陳君志訴由
    新北市政府警察局新莊分局報告偵辦」，則應補充為「張友
    文、郭志聰、陳君志訴由新北市政府警察局新莊分局報告偵
    辦」。
二、證據並所犯法條欄一編號4 證據名稱欄所載之「被害人張友
    文」，應更正為「告訴人張友文」。　
三、補充「被告楊瀚翔於111 年4 月14日本院準備程序及審理中
    之自白（參本院卷附當日各該筆錄）」為證據。
四、證據並所犯法條欄二應補充「被告就附件犯罪事實欄一、㈠
    所示犯行，已著手於竊盜之實行而不遂，為未遂犯，得依刑
    法第25條第2 項之規定，減輕其刑」。
叁、審酌被告前有多次觸犯竊盜犯行而經法院論罪科刑之情事，
    此觀卷附臺灣高等法院被告前案紀錄表1 份之記載自明，對
    於不得以竊盜等非法方式侵害他人財物之情，自當瞭然於胸
    ，卻不思付出自身勞力或技藝，循合法、正當之途徑取得所
    需，而恣意實行本件各該犯行，所為缺乏基本之法治觀念，
    對他人家宅安寧、生命、身體、財產安全及權益皆造成危害
    ，均甚不該，兼衡被告之素行、犯罪之目的、手段、教育程
    度、職業、家庭經濟與生活狀況、所竊取財物之多寡及價值
    ，以及被告犯後坦認全部犯行，態度勉可等一切情狀，分別
    量處如主文第1 項所示之刑，並就得易科罰金之各刑皆諭知
    易科罰金之折算標準，復就不得易科罰金之各刑定應執行之
    刑，以資處罰。
肆、附表二為被告實行本件各該犯行竊得之物，概屬其犯罪所得
    ，且未見實際合法發還告訴人陳麗卿、張友文、郭志聰、陳
    君志之事證，基於任何人不能保有犯罪所得之立法原則，自
    應於主文第2 項宣告沒收，並於全部或一部不能沒收或不宜
    執行沒收時，追徵其價額。另被告實行如附件犯罪事實欄一
    、㈡、㈢、㈤所示犯行竊得之國民身分證、全民健康保險卡、
    軍證各1枚、提款卡1 張等物品，固同屬犯罪所得，然僅屬
    彰顯個人身份、資格證明之文件或供醫療紀錄、金融管理之
    工具，經濟上之價值低微，對之沒收欠缺刑法上重要性，故
    不予宣告沒收。
伍、本判決係依刑事訴訟法第310 條之2 及第454 條所製作之簡
    化判決，依法僅需記載犯罪事實、證據名稱及應適用之法條
    ，並得以簡略方式為之，如認定之犯罪事實、證據及應適用
    之法條，與檢察官起訴書之記載相同者，得引用之，附此敘
    明。
據上論斷，應依刑事訴訟法第273 條之1 第1 項、第299 條第1
項前段、第310 條之2 、第454 條（本件依刑事判決精簡原則，
僅記載程序法條文），判決如主文。
本案經檢察官王聖涵偵查起訴，由檢察官陳炎辰到庭執行公訴。
中　　華　　民　　國    111   年 　  5  　月 　 10  　日
                 刑事第二十四庭  法  官　李俊彥   
以上正本證明與原本無異。
如不服本判決，應於判決送達後20日內敘明上訴理由，向本院提
出上訴狀（應附繕本），上訴於臺灣高等法院。其未敘述上訴理
由者，應於上訴期間屆滿後20日內向本院補提理由書「切勿逕送
上級法院」。
                                 書記官  林慈恩
中　　華　　民　　國　  111 　年　   5    月    10    日
附錄本判決論罪之法律條文：
中華民國刑法第320 條
意圖為自己或第三人不法之所有，而竊取他人之動產者，為竊盜
罪，處5 年以下有期徒刑、拘役或50萬元以下罰金。
意圖為自己或第三人不法之利益，而竊佔他人之不動產者，依前
項之規定處斷。
前二項之未遂犯罰之。

中華民國刑法第321 條
犯前條第1 項、第2 項之罪而有下列情形之一者，處6 月以上5
年以下有期徒刑，得併科50萬元以下罰金：
一、侵入住宅或有人居住之建築物、船艦或隱匿其內而犯之。
二、毀越門窗、牆垣或其他安全設備而犯之。
三、攜帶兇器而犯之。
四、結夥三人以上而犯之。
五、乘火災、水災或其他災害之際而犯之。
六、在車站、港埠、航空站或其他供水、陸、空公眾運輸之舟、
    車、航空機內而犯之。
前項之未遂犯罰之。

附表一：
編號 犯罪事實 宣告刑 一 即附件犯罪事實欄一、㈠所載之竊盜犯行。 楊瀚翔犯踰越門窗竊盜未遂罪，處有期徒刑肆月，如易科罰金，以新臺幣壹仟元折算壹日。 二 即附件犯罪事實欄一、㈡所載之竊盜犯行。 楊瀚翔犯踰越門窗、侵入住宅竊盜罪，處有期徒刑玖月。 三 即附件犯罪事實欄一、㈢所載之竊盜犯行。 楊瀚翔犯攜帶兇器、踰越門窗、侵入住宅竊盜罪，處有期徒刑拾月。 四 即附件犯罪事實欄一、㈣所載之竊盜犯行。 楊瀚翔犯侵入住宅竊盜罪，處有期徒刑捌月。  五 即附件犯罪事實欄一、㈤所載之竊盜犯行。 楊瀚翔犯竊盜罪，處拘役肆拾日，如易科罰金，以新臺幣壹仟元折算壹日。 

附表二：
編號 犯罪所得 備註 一 新臺幣貳萬元。 即附件犯罪事實欄一、㈡所示被告竊得之物。 二 新臺幣壹萬元、洋酒共拾壹瓶、寶格麗香水壹瓶、白色UV帽子壹頂。 即附件犯罪事實欄一、㈢所示被告竊得之物。  三 存錢筒壹個、新臺幣伍仟元、手機壹支、藍芽耳機壹副。 即附件犯罪事實欄一、㈣所示被告竊得之物。  四 新臺幣玖佰元、手錶壹支。 即附件犯罪事實欄一、㈤所示被告竊得之物。 

--------------------------------------------------------
附件：
臺灣新北地方檢察署檢察官起訴書
                                    110年度偵字第39189號
110年度偵字第43868號
110年度偵字第46291號
111年度偵字第719號
111年度偵字第2487號
　　被　　　告　楊瀚翔　男　32歲（民國00年0月0日生）
　　　　　　　　　　　　籍設新北市○○區○○路0段0號2樓
                         (新北○○○○○○○○○)
　　　　　　　　　　　　現居新北市○○區○○街00號3樓
                         (另案在法務部○○○○○○○執行中）
　　　　　　　　　　　　國民身分證統一編號：Z000000000號
上列被告因竊盜案件，已經偵查終結，認應該提起公訴，茲將犯
罪事實及證據並所犯法條分敘如下：
　　　　犯罪事實
一、楊瀚翔意圖為自己不法所有，分別為下列犯行：㈠基於加重
    竊盜犯意，於民國110年7月25日5時21分許，以攀越窗戶方
    式進入林邑鴻所經營址設新北市○○區○○○路000號全運國際股
    份有限公司內著手搜尋財物，惟因未發現可供竊取之財物，
    且警報器聲響遂離去而未遂。嗣林邑鴻調閱監視器錄影畫面
    ，報警處理，經警通知楊瀚翔到案說明，始查悉上情。㈡基
    於加重竊盜之犯意，於110年7月27日18時12分許，自窗戶攀
    爬進入陳麗卿位在新北市○○區○○○路0巷00號1樓住處(所涉侵
    入住宅罪部分，未據告訴)，竊取陳麗卿所有之國民身分證
    、全民健康保險卡各1枚及現金新臺幣(下同)2萬元，得手後
    逃離現場。嗣陳麗卿發現遭竊，報警處理，經警調閱監視器
    影像畫面，始查悉上情。㈢基於加重竊盜之犯意，於110年8
    月10日14、15時許，先以客觀上足供兇器使用之槌子打破窗
    戶玻璃後，從前揭窗戶進入張友文位在新北市○○區○○路00○0
    號6樓住處(所涉侵入住宅罪部分，未據告訴)，竊取張友文
    所有之現金約1萬元、洋酒11瓶、寶格麗香水1瓶、軍證1枚
    、白色UV帽子1頂，得手後搭乘蕭筆群駕駛之計程車離去。
    嗣張友文發現遭竊，報警處理，經警調閱監視器影像畫面，
    始查悉上情。㈣基於加重竊盜之犯意，於110年8月27日11時3
    0分許，見郭志聰位在新北市○○區○○路○○巷00弄0號2樓住處(
    所涉侵入住宅罪部分，未據告訴)大門未上鎖，即打開大門
    進入屋內，竊取郭志聰所有之存錢筒(內有約現金5000元)、
    手機1支、藍芽耳機1副，得手後逃離現場。嗣郭志聰發現遭
    竊，報警處理，經警調閱監視器影像畫面，始查悉上情。㈤
    基於竊盜之犯意，於110年9月13日18時41分許，至新北市○○
    區○○路000巷0號2樓之九日鍋物店內，徒手竊取該店長陳君
    志所管領之現金900元、手表1支、提款卡1張，得手後逃離
    現場。嗣陳君志發現遭竊，報警處理，經警調閱監視器影像
    畫面，始查悉上情。
二、案經林邑鴻、陳麗卿訴由新北市政府警察局三重分局、郭志
    聰、陳君志訴由新北市政府警察局新莊分局報告偵辦。
　　　　　　證據並所犯法條
一、證據清單及待證事實
編號 證　據　名　稱　 待　證　事　實　　　 1 被告楊瀚翔於偵查中之自白 被告坦承全部犯罪事實。 2 ⑴告訴人林邑鴻於警詢   中之指訴 ⑵監視器錄影光碟1片及翻拍照片4張 佐證犯罪事實欄㈠所載犯罪事實。 3 ⑴告訴代理人邱建元於警詢中之指訴 ⑵監視器錄影翻拍照片5張及蒐證照片1張 佐證犯罪事實欄㈡所載犯罪事實。 4 ⑴被害人張友文於警詢 中之指述 ⑵監視器錄影光碟1片及翻拍照片4張 佐證犯罪事實欄㈢所載犯罪事實。 5 證人蕭筆群於警詢中之證述 被告為犯罪事實欄㈢所載犯行後，搭乘證人蕭筆群駕駛之計程車離去之事實。 6 證人謝宜宏之訪談表 被告將犯罪事實欄㈢所示竊得之洋酒出售予證人謝宜宏之事實。 7 ⑴告訴人郭志聰於警詢 中之指訴 ⑵監視器錄影光碟1片、翻拍照片12張及蒐證照片7張 佐證犯罪事實欄㈣所載犯罪事實。 8 ⑴告訴人陳君志於警詢 中之指訴 ⑵監視器錄影翻拍照片4張 佐證犯罪事實欄㈤所載犯罪事實。 
二、核被告就犯罪事實欄㈠所為，係犯刑法第321條第1項第2款、
    第2項之加重竊盜未遂罪嫌；就犯罪事實欄㈡所為，係犯刑法
    第321條第1項第1款、第2款之加重竊盜罪嫌；就犯罪事實欄
    ㈢所為，係犯刑法第321條第1項第1款、第2款、第3款之加重
    竊盜罪嫌；就犯罪事實欄㈣所為，係犯刑法第321條第1項第1
    款之加重竊盜罪嫌；就犯罪事實欄㈤所為，係犯刑法第320條
    第1項竊盜罪嫌。被告所為上開5次犯行，係犯意各別，行為
    互殊，請予分論併罰。至未扣案被告之犯罪所得，請依刑法
    第38條之1第1項前段規定，宣告沒收；如全部或一部不能沒
    收時，請依同條第3項規定，追徵其價額。
三、至告訴及報告意旨認被告犯罪事實欄㈡所竊取之金額為現金3
    萬5000元，然此部分為被告所否認，而告訴人陳麗卿又未能
    提出相關證據以實其說，是尚難僅以告訴人單一指訴，即逕
    認被告所竊取之金額為3萬5000元，而非2萬元，然此部分如
    構成犯罪，為前開起訴效力所及，爰不另為不起訴處分，併
    此敘明。
四、依刑事訴訟法第251條第1項提起公訴。
  　此  　致
臺灣新北地方法院
中　　華　　民　　國　 111　　年　　2 　月　　 23 　　日
　　　　　　　　　　　　　　檢察官 王聖涵